臺灣高雄地方法院刑事判決　　　　　　　　　　　　九十三年度易字第一九一六號
　　公　訴　人　臺灣高雄地方法院檢察署檢察官
　　被　　　告　乙○○　男　二.
右列被告因竊盜案件，經檢察官提起公訴（九十三年度偵字第二三九九七號），被告
於本院準備程序中自白犯罪，經本院合議庭裁定由受命法官獨任進行簡式審判程序，
本院判決如左：
    主  文
乙○○連續攜帶兇器竊盜，未遂，累犯，處有期徒刑壹年。扣案之Ｔ字型扳手壹支沒
收。
    事  實
一、乙○○前因搶奪案件，經本院於民國九十一年五月二日，以九十一年度訴字第三
    三七號判處有期徒刑一年六月確定在案，經入監服刑，而於九十二年六月二十七
    日縮短刑期執行完畢。詎乙○○仍不知自我警惕，復基於意圖為自己不法所有之
    概括犯意，先於九十三年十一月一日上午，至某不詳五金行購買Ｔ字型扳手一支
    後攜帶在身，隨即騎乘不知情之林麗琴（即乙○○之姑母）所有之車牌號碼ＯＯ
    Ｕ—一四七號機車外出，於同日上午九時十分許，途經高雄市○○區○○街與松
    江街口時，見不詳之人所有之不詳車牌號碼機車停放該處，即以前開其所有之客
    觀上足以傷害人之生命、身體，可為兇器使用之Ｔ字型扳手，撬開該機車之坐墊
    ，並伸手進入坐墊下方之置物箱內竊取財物，然因無財物致未得逞。之後，乙○
    ○復騎乘上開機車，於同日上午九時三十分許，途經高雄市○○區○○街一四一
    號前，適見甲○○將所騎乘之機車停放該處，機車車頭尚懸掛一只咖啡色皮包（
    內有現金新台幣一千八百元、提款卡二張、信用卡一張、手機二支，及
    駕照各一張），並轉身瀏覽身旁攤位物品不知之際，竟承上開竊盜犯意，徒手竊
    取該只皮包，得手後迅即放置其所騎乘之機車腳踏板欲行離去，然為自在高雄市
    三民區○○街與松江街口即因發覺乙○○行跡可疑，乃尾隨在後觀其動靜之王移
    樺發現，王移樺即以所騎乘之機車自後追撞乙○○之機車，致乙○○倒地後，再
    與其友人劉建明上前合力將乙○○予以制伏，並報警查獲。
二、案經國防部南部地方軍事法院檢察署函送臺灣高雄地方法院檢察署檢察官偵查起
    訴。
    理  由
甲、程序方面：
    本件被告乙○○所犯係死刑、無期徒刑、最輕本刑為三年以上有期徒刑以外之罪
    ，其於準備程序中就被訴事實為有罪之陳述，經法官告知簡式審判程序之旨，並
    聽取公訴人及被告之意見後，認為適宜由受命法官獨任進行簡式審判程序，本院
    合議庭乃依刑事訴訟法第二百七十三條之一第一項規定，於九十四年一月十九日
    裁定由受命法官獨任進行審判程序，合先敘明。
乙、實體方面：
一、訊據被告對於右揭犯罪事實，坦承不諱，核與證人甲○○、王移樺、劉建明於國
    防部南部地方軍事法院檢察署證述情節相符；復有扣押筆錄、贓物領具證明、車
    一支扣案可證。事證明確，被告連續竊盜犯行，堪可認定。
二、查扣案之Ｔ字型扳手，係鐵製品，質地堅硬，客觀上足以傷害人之生命、身體，
    自屬兇器無訛，被告持之竊取不詳人士機車上之財物而未遂，核其所為，係犯刑
    法第三百二十一條第二項、第一項第三款之攜帶兇器竊盜未遂罪；又其徒手竊得
    證人即被害人甲○○懸掛於機車車頭之皮包一只，所為係犯同法第三百二十條第
    一項之普通竊盜既遂罪。被告所為前開攜帶兇器竊盜未遂罪及普通竊盜既遂罪，
    時間緊接，所犯又係基本事實相同之罪，顯係基於概括犯意反覆所為，應依連續
    犯之例論以一重之攜帶兇器竊盜未遂罪，並依法加重其刑。又被告前因搶奪案件
　　，經本院於九十一年五月二日，以九十一年度訴字第三三七號判處有期徒刑一年
　  六月確定在案，經入監服刑，而於九十二年六月二十七日縮短刑期執行完畢之情
    ，有台灣高等法院被告全國前案紀錄表一份存卷可參，其於前案執行完畢後五年
    內，再犯有期徒刑以上之本罪，為累犯，應依法遞予加重其刑。再被告著手於竊
    盜該不詳人士所有機車內財物之實行而不遂，為未遂犯，應依刑法第二十六條前
    段之規定，減輕其刑，並與前開加重其刑部分，依法先加後減之。茲審酌被告前
    有搶奪前科，仍不知悔改，猶連續二次竊取他人財物，其中第一次竟攜帶客觀上
    足以傷害他人生命、身體之兇器行竊，行為實有不該，惟念其竊盜實際並無所得
    ，犯後又坦承犯行，在庭態度尚稱良好等一切情狀，認檢察官具體求處有期徒刑
    一年二月，尚屬過重，爰量處如主文所示之刑。至扣案之Ｔ字型扳手一支，為被
    告所有，供犯罪所用之物，業據被告供陳在卷，爰併依刑法第三十八條第一項第
    二款之規定，予以宣告沒收。
據上論斷，應依刑事訴訟法第二百七十三條之一第一項、第二百九十九條第一項前段
，刑法第五十六條、第三百二十一條第二項、第一項第三款、第二十六條前段、第四
十七條、第三十八條第一項第二款，判決如主文。
本案經檢察官丙○○到庭執行職務。
中　　　華　　　民　　　國　　九十四　　年　　　一　　　月　　三十一　　日
                                    臺灣高雄地方法院刑事第十一庭
                                        法  官　徐　美　麗
右正本證明與原本無異。
如不服本判決，應於送達後十日內，向本院提出上訴狀。
                                        書記官　盧　雅　婷
中　　　華　　　民　　　國　　九十四　　年　　　一　　　月　　三十一　　日
附錄本判決論罪之法條：
刑法第三百二十條第一項
意圖為自己不法之所有或第三人不法之所有，而竊取他人之動產者，為竊盜罪，
處五年以下有期徒刑、拘役或五百元以下罰金。
刑法第三百二十一條
犯竊盜罪而有左列情形之一者，處六月以上、五年以下有期徒刑：
一  於夜間侵入住宅或有人居住之建築物、船艦或隱匿其內而犯之者。
二  毀越門扇、牆垣或其他安全設備而犯之者。
三  攜帶兇器而犯之者。
四  結夥三人以上而犯之者。
五  乘火災、水災或其他災害之際而犯之者。
六  在車站或埠頭而犯之者。
前項之未遂犯罰之。
